臺灣臺北地方法院刑事判決　　　　　　　100年度訴字第347號
公　訴　人　臺灣臺北地方法院檢察署檢察官
被　　　告　游昌諺
上列被告因違反毒品危害防制條例案件，經檢察官提起公訴（
100年度毒偵字第285號），被告於準備程序就被訴事實為有罪
之陳述，經告以簡式審判程序之意旨，並聽取檢察官、被告之意
見後，經本院合議庭裁定改行簡式審判程序，判決如下：
    主  文
游昌諺施用第一級毒品，累犯，處有期徒刑拾月。
扣案第一級毒品海洛因壹袋（驗餘淨重零點貳貳柒零公克）沒收
銷燬之。
    事  實
一、游昌諺前因施用毒品案件，經國防部北部地方軍事法院以
    92年度信裁字第80號裁定送觀察、勒戒後，於民國92年4月
    25日因無繼續施用毒品傾向而釋放出所，由國防部北部地方
    軍事法院檢察署檢察官以92年度偵字第81號不起訴處分確定
    。復因施用毒品案件，經臺灣板橋地方法院以96年度簡字第
    3863號判決判處有期徒刑4月確定，經同院以96年度聲減字
    第5185號裁定減刑為有期徒刑2月確定。又因施用毒品案件
    ，經臺灣宜蘭地方法院以97年度簡字第189號判決判處有期
    徒刑5月確定。再因施用毒品案件，經臺灣板橋地方院以98
    年度訴字第1225號判決判處有期徒刑9月確定，於99年5月26
    日縮刑期滿執行完畢，翌日出監。詎仍不知悛悔，復基於施
    用第一級毒品之犯意，於100年1月18日夜間10時至11時許，
    在車號7136-EW號之自小客車上，以接受友人「小剛」自扣
    案海洛因袋中取出部分粉末混入香菸內燃燒之方式，施用第
    一級毒品海洛因。嗣為警於100年1月19日凌晨2時30分許，
    在台北市○○區○○路375號前查獲，並於上揭自小客車中
    扣得第1級毒品海洛因1袋（毛重0.5340公克、淨重0.2290公
    克、驗餘淨重0.2270公克）等物，經其同意採集尿液送驗結
    果呈嗎啡陽性反應，始知上情。
二、案經臺北市政府警察局中山分局報告臺灣臺北地方法院檢察
    署檢察官偵查起訴，被告於準備程序就被訴事實為有罪之陳
    述，經本院合議庭裁定改行簡式審判程序審理。
    理  由
一、本件被告游昌諺所犯之罪，其法定刑非死刑、無期徒刑或最
    輕本刑有期徒刑3年以上之罪，亦非高等法院管轄第一審案
    件，且被告於準備程序進行中，就被訴事實為有罪之陳述，
    經告知簡式審判程序之旨，並聽取檢察官、被告之意見後，
    經本院合議庭裁定進行簡式審判程序，是本件之證據調查，
    依刑事訴訟法第284條之1、第273條之2規定，不受同法第
    159 條第1項、第161條之2、第161條之3、第163條之1及第
    164條至第170條規定之限制，合先敘明。
二、上揭犯罪事實，業據被告游昌諺於本院審理時坦承不諱；且
    其於100年1月19日凌晨5時許，為警所採集之尿液，經送請
    臺灣尖端先進生技醫藥股份有限公司以「酵素免疫分析法」
    檢驗結果呈現鴉片類及Ketamine陽性反應，次以「氣相層析
    質譜儀」檢驗結果，同時呈現嗎啡（濃度：2047ng/ml）、
    可待因（濃度：621ng/ml）、Ketamine（濃度：4375ng/ml
    ）、NorKetamine（濃度：3965ng/ml）之陽性反應，此有該
    公司100年1月31日出具之濫用藥物檢驗報告、臺北市政府警
    察局偵辦毒品案件尿液檢體委驗單及同警察局中山分局扣押
    物品清單各1紙可稽（見臺灣臺北地方法院檢察署100年度毒
    偵字第285號卷第59-62頁）；又被告所施用之扣案米白色粉
    末1袋（毛重0.5340公克、淨重0.2290公克、驗餘淨重
    0.2270公克），經交通部民用航空局航空醫務中心以「氣相
    層析質譜儀」檢驗結果確實含有海洛因成分，此有該中心
    100年1月31日航藥鑑字第1000381號毒品鑑定書1紙附卷可稽
    。而依檢驗常規，以氣相層析質儀所為檢驗，並無偽陽性反
    應之虞，故上開檢驗結果足以認定為真實，堪認被告前開任
    意性自白確定事實相符，應堪採信；本件被告犯行事證明確
    ，洵堪認定。
三、按海洛因屬於毒品危害防制條例第2條第2項第1款之第一級
    毒品，是核被告本件所為，係犯毒品危害防制條例第10 條
    第1項之施用第一級毒品罪。被告於施用前持有第一級毒品
    之低度行為，為其施用之高度行為所吸收，不另論罪。被告
    前因施用毒品案件，經臺灣板橋地方法院以98年度訴字第
    1225 號判決判處有期徒刑9月確定，於99年5月26日縮刑期
    滿執行完畢，此有臺灣高等法院被告前案紀錄表在卷可稽，
    被告於受有期徒刑執行完畢後五年內故意再犯本件最重本刑
    為有期徒刑以上之罪，為累犯，應依刑法第47 條第1項規定
    加重其刑。爰審酌被告前已因施用毒品觸法，仍未能戒絕，
    復施用足以導致本身精神障礙、性格異常，甚至造成生命危
    險之毒品，戕害一己之身體健康，惟犯後尚能坦承犯行，及
    其素行、智識、經驗等一切情狀，量處如主文所示之刑，以
    示懲儆。
四、扣案之海洛因粉末1袋（毛重0.5340公克、淨重0.2290公克
    、驗餘淨重0.2270公克）應依毒品危害防制條例第18條第1
    項前段之規定宣告沒收銷燬之。至同時扣案之改造PPK型手
    槍1 枝（槍身編號：FS-9607號）、子彈2顆、彈匣1個、第
    二級毒品大麻菸草（毛重5.30公克）、第三級毒品氟硝西泮
    錠劑及碎塊1袋（驗餘淨重0.7427公克）、第三級毒品硝甲
    西泮2錠（驗餘淨重0.3498公克）、Trazodone錠劑及碎塊1
    袋（驗餘淨重0.4930公克）、第三級毒品愷他命米白色與白
    色結晶各2袋（驗餘淨重各為25.59 43公克及9.4426公克）
    與安非他命吸食器1組（業經被告於100年1月19日偵訊時當
    庭表示拋棄），核與被告所為本件犯行無關，且除安非他命
    吸食器1組外，其餘物品並無證據證明為被告所有，爰不另
    為沒收之諭知，併此敘明。
五、據上論斷，應依刑事訴訟法第273條之1第1項、第284條之1
    、第299條第1項前段，毒品危害防制條例第10條第1項、第
    18條第1項前段，刑法第11條前段、第47條第1項，判決如主
    文。
本案經檢察官葉芳秀到庭執行職務。
中    華    民    國    100    年    4    月    28    日
                  刑事第六庭 法  官    黃桂興
上正本證明與原本無異。
如不服本判決應於收受送達後10日內向本院提出上訴書狀，並應
敘述具體理由；其未敘述上訴理由者，應於上訴期間屆滿後20日
內向本院補提理由書（均須按他造當事人之人數附繕本）「切勿
逕送上級法院」。
                             書記官    彭自青
中    華    民    國   100    年    4     月    29    日
附錄本案論罪科刑法條全文：
毒品危害防制條例第10條：
施用第一級毒品者，處6月以上5年以下有期徒刑。
施用第二級毒品者，處3年以下有期徒刑。